# 破产清算不纳入合并，转权益工具，合并怎么处理

提问人：vienne007 时间：2022-03-08 17:07:12
子公司破产清算，清算组接管后，尚未出具清算报告，母公司层面，长投当期全额计提减值，然后从“长投”转入“其他权益工具投资”。
请问，合并层面不再并表，需要将母公司的长投减值“资产处置损益”冲回吗，确认投资收益，再将母公司投资收益、子公司年初未分配利润和本年利润，转投资收益吗？
谢谢！

回答人：chenyiwei
合并报表层面，丧失对子公司的控制权也就意味着发生了跨越会计处理界线的重大经济事项，合并报表层面需终止确认原子公司的各项资产、负债，同时初始确认一项金融资产，两者之间的差额（如有）列入投资收益。子公司的净资产负数有可能在合并报表层面转入投资收益，但要谨慎处理，关注本企业是否还需要对该原子公司承担超出《公司法》所规定的“股东对公司应承担的有限责任”的额外责任，如有，则在合并报表层面需注意足额、谨慎地确认相关负债。